ACORDAO-COMPLETO-2360987

ACÓRDÃO DE RELAÇÃO

ACÓRDÃO DE RELAÇÃO 6578/2019 ATA 25/2019 - PRIMEIRA CÂMARA

Acórdão 6578/2019-TCU-Primeira Câmara
	
	VISTOS e relacionados estes autos de “requerimento para abertura de tomada de contas especial”, autuado a título de Representação, a respeito de possíveis irregularidades relacionadas à construção de duas Unidades Básicas de Saúde (UBS) , com recursos do Ministério da Saúde, na gestão do Sr. Francisco Nunes da Silva, então prefeito do município de Senador La Rocque/MA, no período de 2013 a 2016.
Considerando, de um lado, que a matéria insere-se na competência do Tribunal, refere-se a responsável sujeito a sua jurisdição, está redigida em linguagem clara e objetiva, contém nome legível, qualificação e endereço do representante, bem como encontra-se acompanhada de indícios concernentes à irregularidade ou ilegalidade apontada;
Considerando, de outro lado, que o objeto do presente feito diz respeito à atribuição do Ministério da Saúde, ente repassador dos recursos federais, a quem primariamente compete, sob pena de responsabilidade solidária, a imediata adoção de providências com vistas à instauração da tomada de contas especial para apuração dos fatos, identificação dos responsáveis e quantificação do dano; 
	Considerando, ainda, a necessidade de levar ao conhecimento do Ministério da Saúde as supostas irregularidades, com vistas à adoção das providências de sua alçada;
	Considerando, por fim, a análise instrutória (peças 13-14) ,
	Os Ministros do Tribunal de Contas da União, reunidos em Sessão de 1ª Câmara, quanto ao processo a seguir relacionado, com fundamento nos arts. 1º, inciso II, e 43, inciso I, da Lei 8.443, de 16 de julho de 1992, c/c os arts. 17, inciso IV, 143, inciso III, 237, todos do Regimento Interno, ACORDAM, por unanimidade, em:
a) conhecer da presente representação, satisfeitos os requisitos de admissibilidade previstos nos arts. 235 e 237, inciso III, do Regimento Interno deste Tribunal, c/c o art. 103, § 1º, da Resolução - TCU 259/2014; 
b) orientar o município de Senador La Rocque/MA de que, na forma dos arts. 3º, 4º e 15 da Instrução Normativa - TCU 71, de 28 de novembro de 2012, alterada pela Instrução Normativa – TCU 76, de 23 de novembro de 2016, a instauração de processo de tomada de contas especial, a inscrição e a baixa de responsável no cadastro de devedores da União e a suspensão da inadimplência nestes mesmos cadastros cabem, primariamente, à autoridade competente do órgão repassador dos recursos, que, no caso, é o Ministério da Saúde; 
c) comunicar a Secretaria-Executiva do Ministério da Saúde, com fulcro no inciso I do §3º da Resolução TCU 259/2014, sobre possíveis irregularidades relacionadas à execução das propostas 14091765000113002 - Centro do Toinho (Cnes 2643898) e 14091765000113003 - Açaizal Grande (Cnes 2643901) , referentes à construção de duas Unidades Básicas de Saúde (UBS) , com recursos do Ministério da Saúde, na gestão do Sr. Francisco Nunes da Silva, então prefeito do município de Senador La Rocque/MA, no período de 2013 a 2016; 
d) dar ciência deste acórdão, bem como da instrução à peça 13, ao Representante e à Secretaria-Executiva do Ministério da Saúde; 
e) arquivar o presente processo, com fundamento no art. 169, inciso II, do Regimento Interno do Tribunal.
1. Processo TC-Processo 005.289/2019-0 (REPRESENTAÇÃO) 
	1.1. Representante: Darionildo da Silva Sampaio (CPF XXX.126.013-XX) 
	1.2. Órgão/Entidade: Prefeitura Municipal de Senador La Rocque - MA
	1.3. Relator: Ministro-Substituto Augusto Sherman Cavalcanti
	1.4. Representante do Ministério Público: não atuou
	1.5. Unidade Técnica: Secretaria de Controle Externo da Saúde (SecexSaude) .
	1.6. Representação legal: Cicera Romenia Ferreira Chaves (OAB/MA 14096) ; Alysson Fernando Albuquerque Mendes (OAB/MA 10696)

Primeira Câmara

AUGUSTO SHERMAN

Cicera Romenia Ferreira Chaves (OAB/MA 14096); Alysson Fernando Albuquerque Mendes (OAB/MA 10696)

Não atuou

REPRESENTAÇÃO (REPR)

Secretaria de Controle Externo da Saúde (SecexSaude).